臺灣臺中地方法院刑事判決　　　　　　 100年度訴字第1143號
公　訴　人　臺灣臺中地方法院檢察署檢察官
被　　　告　趙紋龍
選任辯護人　賴俊佑律師
上列被告因毒品危害防制條例案件，經檢察官提起公訴（100 年
度偵緝字第533 號），本院判決如下：
    主    文
趙紋龍犯如附表所示等罪，各處如附表分別處刑欄所示之刑。又
販賣第二級毒品，累犯，處有期徒刑年捌月。販賣第二級毒品
甲基安非他命所得計新臺幣壹仟元應沒收，如全部或一部不能沒
收時，以其財產抵償之。未扣案之0000000000號ＳＩ
Ｍ卡壹張沒收，如全部或一部不能沒收時，追徵其價額。應執行
有期徒刑柒年拾月。販賣第一級毒品海洛因所得計新臺幣仟元
應與不詳姓名、綽號「黑底」之成年男子連帶沒收，如全部或一
部不能沒收時，以其與不詳姓名、綽號「黑底」之成年男子之財
產連帶抵償之。販賣第二級毒品甲基安非他命所得計新臺幣壹仟
元應沒收，如全部或一部不能沒收時，以其財產抵償之。未扣案
之0000000000號ＳＩＭ卡壹張應與不詳姓名、綽號「
黑底」之成年男子連帶沒收，如全部或一部不能沒收時，與不詳
姓名、綽號「黑底」之成年男子連帶追徵其價額。
    犯罪事實
一、趙紋龍前於民國96年間，因違反毒品危害防制條例案件，經
    本院以96年度訴字第4338號判處有期徒刑7 月及3 月，定應
    執行有期徒刑9 月確定，又因施用毒品案件，經本院以97年
    度訴字第4839號判處有期徒刑7 月、3 月，應執行有期徒刑
    8 月確定，上開案件經合併定應執行刑為有期徒刑1 年4 月
    ，於98年4 月14日假釋出監並付保護管束，於98年3 月9 日
    假釋期滿未經撤銷，以已執行論。其明知海洛因及甲基安非
    他命係屬毒品危害防制條例第2 條第2 項第1 款、第2 款所
    規定之第一級、第二級毒品，不得非法販賣，竟與真實姓名
    、年籍不詳、綽號「黑底」之成年男子共同基於意圖營利販
    賣第一級毒品海洛因之犯意聯絡，以行動電話門號00000000
    00號作為聯絡工具，販賣海洛因與程冠富（聯絡電話、聯絡
    時間、交易時間、交易地點、次數、數量與價格即所得並總
    所得均詳如附表所示）。趙紋龍另基於意圖營利販賣第二級
    毒品甲基安非他命之犯意，於99年3 月23日晚間8 時7 分許
    ，接獲廖宥凱以行動電話門號0000000000號撥打趙紋龍所持
    用之上開門號聯絡表明欲購買價值新臺幣（下同）1,000 元
    之甲基安非他命，雙方議妥後，於稍後在臺中縣太平市（現
    改制為臺中市太平區○○○路○ 段389 號趙紋龍租處，趙紋
    龍交付價值1,000 元之甲基安非他命與廖宥凱，並自廖宥凱
    處收取現金1,000 元而完成交易。嗣經警對趙紋龍所持有
    0000000000號行動電話實施通訊監察，而查悉上情。
二、案經臺中市政府警察局霧峰分局報告臺灣臺中地方法院檢察
    署檢察官偵查起訴。
    理  由
一、證據能力部分：
(一)、按被告以外之人於審判外之言詞或書面陳述，除法律有規定
    者外，不得作為證據。又被告以外之人於審判外之陳述，雖
    不符前4 條之規定，而經當事人於審判程序同意作為證據，
    法院審酌該言詞陳述或書面陳述作成時之情況，認為適當者
    ，亦得為證據。當事人、代理人或辯護人於法院調查證據時
    ，知有第159 條第1 項不得為證據之情形，而未於言詞辯論
    終結前聲明異議者，視為有前項之同意，刑事訴訟法第159
    條第1 項、第159 條之5 第1 項、第2 項分別定有明文。從
    而，刑事訴訟法第159 條之5 規定之傳聞例外，乃基於當事
    人進行主義中之處分主義，藉由當事人等「同意」之此一處
    分訴訟行為與法院之介入審查其適當性要件，將原不得為證
    據之傳聞證據，賦予其證據能力。本乎程序之明確性，其第
    1 項「經當事人於審判程序同意作為證據」者，當係指當事
    人意思表示無瑕疵可指之明示同意而言，以別於第2 項之當
    事人等「知而不為異議」之默示擬制同意。當事人已明示同
    意作為證據之傳聞證據，並經法院審查其具備適當性之要件
    者，若已就該證據實施調查程序，即無許當事人再行撤回同
    意之理，以維訴訟程序安定性、確實性之要求。此一同意之
    效力，既因當事人之積極行使處分權，並經法院認為適當且
    無許其撤回之情形，即告確定，其於再開辯論不論矣，即令
    上訴至第二審或判決經上級審法院撤銷發回更審，仍不失其
    效力( 最高法院99年度臺上字第3425判決參照) 。查本案認
    定事實所引用之卷證資料，除原已符同法第159 條之1 至第
    159 條之4 規定、及法律另有規定等傳聞法則例外規定，而
    得作為證據外，其餘卷證資料，並無證據證明係公務員違背
    法定程序所取得，而檢察官、被告及指定辯護人於本院審理
    時，均同意作為證據，且本院審酌上揭陳述作成時之情況，
    並無違法取證之瑕疵，亦認以之作為證據為適當，是本件有
    關被告以外之人於審判外之言詞或書面陳述等供述證據，依
    上說明，自均得為證據，合先敘明。
(二)、按電話監聽譯文（通訊監察譯文），僅屬依據監聽錄音結果
    予以翻譯之文字，固具文書證據之外觀，但實際上仍應認監
    聽所得之錄音帶，始屬調查犯罪所得之證物，乃刑事訴訟法
    第165 條之1 第2 項所稱之新科技證物，如其蒐證程序合法
    ，且當事人已承認監聽錄音譯文之內容屬實，或對於該譯文
    內容並無爭執，而法院復已就該譯文依法踐行調查證據程序
    者，該監聽錄音之譯文即與播放錄音有同等價值，自有證據
    能力（最高法院98年度台上字第527 號判決意旨參照）。查
    被告所持用之門號0000000000號行動電話由本院核發通訊監
    察書（99年度聲監字第907 號、99年度聲監續字第911 號)
    實施通訊監察、錄音，經審酌上開通訊監察書之核發過程及
    記載事項，均符合通訊保障及監察法之相關規定，本案依前
    述通訊監察書所實施之通訊監察、錄音，自屬合法，則依監
    聽所得之錄音內容，自具有證據能力。而員警依據監聽錄音
    內容製作之錄音譯文，本院於審理時業已就上開通訊監察譯
    文依法提示公訴人、被告及其辯護人，踐行調查證據之程序
    ，且公訴人、被告及其辯護人於本院審理時均未為反對該項
    證據得具有證據能力之陳述，且本院審酌該通訊監察譯文無
    不當取得之情形，復為本院事實認定之重要依據，認為以之
    作為本案之證據亦屬適當，自具有證據能力。
二、認定犯罪事實所憑之證據及理由：
(一)、訊據被告趙紋龍對於上開犯罪事實，於警詢、偵訊及本院審
    理時均坦承不諱，核與證人程冠富於警詢、偵訊及本院審理
    時證述情節與證人廖宥凱於警詢及偵訊時證述情節相符，又
    門號0000000000號行動電話確係被告友人林信良申請後交與
    被告使用，此亦據被告自白在卷，此外並有遠傳電信股份有
    限公司之0000000000號資料查詢附卷足稽（本院卷第35頁）
    ，復有被告所使用之門號0000000000號行動電話通訊監察譯
    文（參見臺中地方法院檢察署99年度他字第821 號卷第13
    至14頁、第17至32頁、第82至84頁）可佐。綜上，足徵被告
    之上揭自白與事實相符，應堪採信。
(二)、又被告固坦承各次販賣海洛因及甲基安非他命之行為，然並
    未詳述各次如何得利之情形，因之就實際價差利得部分，尚
    屬難以查知。惟邇來政府為杜絕毒品之氾濫，對於查緝施用
    及販賣毒品之工作，無不嚴加執行，販賣毒品又涉重罪，若
    無利可圖，當無輕易而為之理。被告與證人程冠富、廖宥凱
    間並無特殊情誼關係，竟甘冒重典與其等交易毒品，並均收
    受有對價，實已堪認被告各確有營利之意圖無訛。
(三)、核被告所為，係犯毒品危害防制條例第4 條第1 項之販賣第
    一級毒品罪及第2 項之販賣第二級毒品罪。被告2 次販賣而
    持有第一級毒品海洛因之低度行為，為販賣第一級毒品海洛
    因之高度行為所吸收；被告1 次販賣而持有第二級毒品甲基
    安非他命之低度行為，為販賣第二級毒品甲基安非他命之高
    度行為所吸收，均不另論罪。被告就2 次販賣第一級毒品海
    洛因與證人程冠富之犯行與真實姓名、年籍不詳、綽號「黑
    底」之成年男子有犯意聯絡與行為分擔，為共同正犯。而被
    告所為上開3 罪間，犯意各別，行為互殊，應予分論併罰。
    被告就本案2 次販賣第一級毒品海洛因及1 次販賣第二級毒
    品甲基安非他命犯行，業於警詢、檢察官偵訊及本院審理中
    自白犯行，爰依毒品危害防制條例第17條第2 項之規定，減
    輕其刑。
(四)、被告有如犯罪事實欄一所示之有期徒刑執行完畢情形，有卷
    附臺灣高等法院被告前案紀錄表可按，其於上述有期徒刑執
    行完畢後，5 年以內故意再犯本案有期徒刑以上之3 罪，俱
    為累犯，均應依刑法第47條第1 項規定加重其刑。
(五)、被告先後販賣第一級毒品海洛因2 次予證人程冠富施用，固
    戕害他人身心，為法所不容，惟本院念其係因家庭經濟重擔
    而一時失慮販賣毒品，且本案販賣之數量尚非甚夥，與大盤
    販賣整批大量毒品者有別，且所得就海洛因部分共計3,000
    元，亦非甚鉅，衡情即便就各次販賣第一級毒品犯行處以法
    定最低度刑，依社會一般觀念仍有情輕法重之虞，堪認被告
    犯罪情狀尚堪憫恕，因之對被告上揭販賣第一級毒品共計2
    罪之犯行，爰各依刑法第59條之規定減輕其刑。被告有以上
    刑之加重減輕情形，應予先加後減，並遞減之。
(六)、爰審酌被告前因違反毒品危害防制條例案件，經本院以96年
    度訴字第4338號判處有期徒刑7 月及3 月，定應執行有期徒
    刑9 月確定，又因施用毒品案件，經本院以97年度訴字第48
    39號判處有期徒刑7 月、3 月，應執行有期徒刑8 月確定，
    上開案件經合併定應執行刑為有期徒刑1 年4 月，於98年4
    月14日假釋出監並付保護管束，於98年3 月9 日檢視期滿未
    經撤銷，以已執行論，素行非端，有台灣高等法院被告前案
    紀錄表在卷可稽，其明知毒品交易，害人不淺，仍無視於毒
    品對於人之健康之戕害及國家對於杜絕毒品犯罪之禁令，販
    賣第一級毒品海洛因及第二級毒品甲基安非他命，其行殊值
    非難，惟犯後自警詢、偵訊及本院均坦承犯行，態度良好頗
    有悔意，販賣之第一級毒品海洛因及第二級毒品甲基安非他
    命數量非鉅，兼衡其犯罪之動機、目的、手段、方法、品行
    、國中肄業之智識程度、從事勞工等經濟狀況( 見其警詢筆
    錄受詢問人資料) 等一切情狀，分別量處如主文所示之刑，
    並定其應執行之刑。
(七)、另按刑法第59條規定犯罪情狀可憫恕者，得酌量減輕其刑，
    固為法院依法得自由裁量之事項，然非漫無限制，必須犯罪
    另有特殊之原因與環境，在客觀上足以引起一般同情，認為
    即予宣告法定低度刑期尤嫌過重者，始有其適用。是為此項
    裁量減刑時，必須就被告全部犯罪情狀予以審酌在客觀上是
    否有足以引起社會上一般人之同情，而可憫恕之情形，始稱
    適法（最高法院88年度臺上字第6683號判決要旨參照）。經
    查毒品戕害國人健康，嚴重影響社會治安，眾所皆知，故政
    府立法嚴禁販賣毒品，並以高度刑罰來遏止毒品氾濫之問題
    ，而被告正值青壯，捨正途不就，冀圖藉此之途徑以獲取不
    法之所得，造成相當之危害，此等犯罪情狀，在客觀上是否
    足引起一般人之同情，仍應審究其最低法定刑度及全般犯罪
    情節定之。本院認被告所犯販賣第二級毒品罪部分，經依毒
    品危害防制條例第17條第2 項之規定減輕其刑後，已無法重
    情輕之情形可言，核無刑法第59條規定之適用，併予敘明。
(八)、沒收部分：
(1)、被告上開與共犯不詳姓名綽號「黑底」之成年男子，因販賣
    第一級毒品海洛因之犯罪所得部分，雖未扣案，然無證據證
    明已不存在，應依同條例第19條第1 項規定，宣告連帶沒收
    ，如全部或一部不能沒收時，應以被告及不詳姓名綽號「黑
    底」之成年男子之財產連帶抵償之。另被告販賣第二級毒品
    甲基安非他命之所得，係被告因犯罪所得之財物，雖未扣案
    ，然無證據證明已不存在，仍應依毒品危害防制條例第19條
    第1 項之規定併予諭知沒收，如全部或一部不能沒收時，依
    同條項之規定，應以其財產抵償之。
(2)、至未扣案之0000000000號SIM 卡（SIM 卡係被告友人林信良
    申請，交與被告使用，為被告所有)1張，係被告所有供與綽
    號「黑底」之成年男子共同販賣海洛因與證人程冠富及單獨
    販賣甲基安非他命與證人廖宥凱所用之物，業據被告供承在
    卷，雖未據扣案，惟無證據證明業已滅失，依毒品危害防制
    條例第19條第1 項規定，應於販賣第一級毒品罪名中諭知與
    不詳姓名、綽號「黑底」之成年男子連帶沒收，又依毒品危
    害防制條例第19條第1 項規定，如全部或一部不能沒收時，
    與不詳姓名、綽號「黑底」之成年男子連帶追徵其價額；及
    於販賣第二級毒品罪名中諭知沒收，又依毒品危害防制條例
    第19條第1 項規定，如全部或一部不能沒收時，追徵其價額
    。
據上論斷，應依刑事訴訟法第299 條第1 項前段，毒品危害防制
條例第4 條第1 項、第2 項、第17條第2 項、第19條第1 項，刑
法第11條前段、第47條第1 項、第59條、第51條第5 款，判決如
主文。
本案經檢察官沙小雯到庭執行職務。
中    華    民    國   100    年    7     月    20    日
                刑事第六庭審判長法  官  鍾堯航
                                法  官  郭德進
                                法  官  李立傑
以上正本證明與原本無異。
如不服本判決應於收受送達後十日內向本院提出上書訴狀，其未
敘述上訴理由者，並得於提起上訴後十日內向本院補提理由書（
均須按他造當事人之人數附繕本）「切勿逕送上級法院」。
                                書記官  陳怡臻
中    華    民    國   100    年    7     月    20    日
附表：
┌──┬────┬─┬────┬────┬────┬────┬─────┬─────┬─────────────────┬───────┐
│編號│買    家│次│買家使用│被告使用│聯絡時間│約定交易│約定交易地│交易數量與│           分 別 處 刑            │備         註 │
│    │        │數│電話門號│電話門號│        │時間    │點        │價值即所得│                                  │              │
│    │        │  │        │        │        │        │          │          │                                  │              │
├──┼────┼─┼────┼────┼────┼────┼─────┼─────┼─────────────────┼───────┤
│1.  │程冠富  ││0000-000│0000-000│100 年3 │左列時間│臺中市太平│價值1,000 │趙紋龍共同販賣第一級毒品，累犯，處│              │
│偵、│        │  │727     │302     │月14日21│後不久  │區○○路2 │元之海洛因│有期徒刑柒年捌月。販賣第一級毒品海│              │
│審均│        │  │        │        │時50分許│        │段389 號趙│。        │洛因所得新臺幣壹仟元應與不詳姓名、│              │
│自白│        │  │        │        │至22時31│        │紋龍租處樓│          │綽號「黑底」之成年男子連帶沒收，如│              │
│    │        │  │        │        │分許    │        │下，由程冠│          │全部或一部不能沒收時，以其與不詳姓│              │
│    │        │  │        │        │        │        │富交付1,00│          │名、綽號「黑底」之成年男子之財產連│              │
│    │        │  │        │        │        │        │0 元與趙紋│          │帶抵償之。未扣案之0000000000號SIM │              │
│    │        │  │        │        │        │        │龍後再轉交│          │卡壹張應與不詳姓名、綽號「黑底」之│              │
│    │        │  │        │        │        │        │與綽號「黑│          │成年男子連帶沒收，  如全部或一部不│              │
│    │        │  │        │        │        │        │底」之成年│          │能沒收時，與不詳姓名、綽號「黑底」│              │
│    │        │  │        │        │        │        │男子，綽號│          │之成年男子連帶追徵其價額。        │              │
│    │        │  │        │        │        │        │「黑底」之│          │                                  │              │
│    │        │  │        │        │        │        │成年男子將│          │                                  │              │
│    │        │  │        │        │        │        │海洛因交由│          │                                  │              │
│    │        │  │        │        │        │        │被告趙紋龍│          │                                  │              │
│    │        │  │        │        │        │        │轉交與程冠│          │                                  │              │
│    │        │  │        │        │        │        │富        │          │                                  │              │
│    │        ├─┼────┼────┼────┼────┼─────┼─────┼─────────────────┼───────┤
│    │        ││0000-000│同上    │100 年3 │左列時間│臺中市太平│價值2,000 │趙紋龍共同販賣第一級毒品，累犯，處│              │
│    │        │  │922     │        │月16日3 │後不久  │區頭汴坑不│元之海洛因│有期徒刑柒年捌月。販賣第一級毒品海│              │
│    │        │  │        │        │時35分許│        │詳地點，被│。        │洛因所得新臺幣貳仟元應與不詳姓名、│              │
│    │        │  │        │        │至4 時22│        │告帶同程冠│          │綽號「黑底」之成年男子連帶沒收，如│              │
│    │        │  │        │        │分間    │        │富前往上開│          │全部或一部不能沒收時，以其與不詳姓│              │
│    │        │  │        │        │        │        │綽號「黑底│          │名、綽號「黑底」之成年男子之財產連│              │
│    │        │  │        │        │        │        │」成年男子│          │帶抵償之。未扣案之0000000000號SIM │              │
│    │        │  │        │        │        │        │指定地點，│          │卡壹張應與不詳姓名、綽號「黑底」之│              │
│    │        │  │        │        │        │        │由程冠富交│          │成年男子連帶沒收，  如全部或一部不│              │
│    │        │  │        │        │        │        │付1,000 元│          │能沒收時，與不詳姓名、綽號「黑底」│              │
│    │        │  │        │        │        │        │與綽號「黑│          │之成年男子連帶追徵其價額。        │              │
│    │        │  │        │        │        │        │底」之成年│          │                                  │              │
│    │        │  │        │        │        │        │男子，綽號│          │                                  │              │
│    │        │  │        │        │        │        │「黑底」之│          │                                  │              │
│    │        │  │        │        │        │        │成年男子將│          │                                  │              │
│    │        │  │        │        │        │        │海洛因交與│          │                                  │              │
│    │        │  │        │        │        │        │程冠富    │          │                                  │              │
├──┴────┴─┴────┴────┴────┴────┴─────┼─────┼─────────────────┼───────┤
│                                                                      │總計為價值│                                  │              │
│                                                                      │3,000 元之│                                  │              │
│                                                                      │海洛因。  │                                  │              │
│                                                                      │          │                                  │              │
└───────────────────────────────────┴─────┴─────────────────┴───────┘
附錄本案論罪科刑法條
毒品危害防制條例第4條
製造、運輸、販賣第一級毒品者，處死刑或無期徒刑；處無期徒
刑者，得併科新臺幣2 千萬元以下罰金。
製造、運輸、販賣第二級毒品者，處無期徒刑或7年以上有期徒
刑，得併科新臺幣1千萬元以下罰金。
製造、運輸、販賣第三級毒品者，處5年以上有期徒刑，得併科
新臺幣7百萬元以下罰金。
製造、運輸、販賣第四級毒品者，處3年以上10年以下有期徒刑
，得併科新臺幣3百萬元以下罰金。
製造、運輸、販賣專供製造或施用毒品之器具者，處1年以上7年
以下有期徒刑，得併科新臺幣1百萬元以下罰金。
前五項之未遂犯罰之。
毒品危害防制條例第17條
犯第4條至第8條、第10條或第11條之罪，供出毒品來源，因而查
獲其他正犯或共犯者，減輕或免除其刑。
犯第4 條至第8條之罪於偵查及審判中均自白者，減輕其刑。